# 预提的利息费用放在应付利息、预付账款、其他流动负债哪个科目比较好

提问人：dxxd_ren 时间：2013-03-02 14:04:06
请教，如题。

回答人：chenyiwei
如果支付时间在资产负债表日后一年内的，可以列报为应付利息；如果时间在一年以上的，建议并入其本金所在的报表项目列报。